【裁判字號】    94,訴,2777
【裁判日期】    950120
【裁判案由】    毒品危害防制條例
【裁判全文】
臺灣板橋地方法院刑事判決              94年度訴字第2777號
公  訴  人  臺灣板橋地方法院檢察署檢察官
被      告  甲○○
上列被告因違反毒品危害防制條例案件，經檢察官提起公訴（九
十四年度核退毒偵字第二三二五號），本院判決如下：
    主  文
甲○○施用第一級毒品，累犯，處有期徒刑拾月，扣案注射針筒
壹支（內含海洛因殘渣）沒收銷燬之；又施用第二級毒品，累犯
，處有期徒刑肆月。應執行有期徒刑壹年，扣案注射針筒壹支（
內含海洛因殘渣）沒收銷燬之。
    事  實
一、甲○○前於民國八十八年間因施用第二級毒品安非他命案件
    ，經本院以八十八年度毒聲字第七九二四號裁定送觀察、勒
    戒後，認無繼續施用毒品之傾向，經臺灣板橋地方法院檢察
    署檢察官於八十八年十二月三十日以八十八年度毒偵字第三
    三二六號不起訴處分確定，並於八十九年一月三日執行完畢
    釋放出所；又於八十九年間因施用第二級毒品安非他命案件
    ，經本院以八十九年度毒聲字第二六二六號裁定送觀察、勒
    戒後，認有繼續施用毒品之傾向，經本院以八十九年度毒聲
    字第三０一一號裁定令入戒治處所施以強制戒治，因戒治成
    效經評定為合格，經本院以八十九年度毒聲字第七０八三號
    裁定停止戒治，所餘期間付保護管束，嗣經本院於九十年四
    月六日以九十年度毒聲字第一五一七號裁定撤銷停止戒治，
    至九十年八月二十五日強制戒治執行完畢；刑案部分，經本
    院於八十九年八月十四日以八十九年度板簡字第一０七六號
    判處有期徒刑六月，如易科罰金以銀元三百元折算一日。復
    於九十年間因施用第二級毒品安非他命案件，經本院於九十
    年六月二十一日以九十年度易字第一九０六號判處有期徒刑
    五月，如易科罰金以銀元三百元折算一日，上開二罪經接續
    執行，於九十一年七月十七日縮刑期滿執行完畢。再於九十
    二年間因施用第一級毒品海洛因案件，經本院於九十二年五
    月二日以九十二年度毒聲字第一三八九號裁定令入戒治處所
    施以強制戒治，抗告後經臺灣高等法院於九十二年七月十七
    日以九十二年度毒抗字第三四九號駁回抗告確定，惟因毒品
    危害防制條例於九十三年一月九日修正施行，依修正後之規
    定毋庸施以強制戒治，改執行後述之有期徒刑，刑案部分經
    本院於九十二年七月二十五日以九十二年度訴字第一四六０
    號判處有期徒刑十月，於九十三年十一月四日縮刑期滿執行
    完畢。
二、甲○○猶不知悔改，其明知海洛因、安非他命分別係毒品危
    害防制條例所規定之第一級毒品、第二級毒品，均不得非法
    持有、施用，竟於上開強制戒治執行完畢釋放後五年內，基
    於施用第二級毒品安非他命（起訴書原載甲基安非他命，經
    公訴檢察官於審理中更正為安非他命）之犯意，於九十四年
    七月十四日上午十時許（起訴書略載為同年七月十五日二時
    二十分採尿前回溯九十六小時內之某時，應予更正如上），
    在其台北縣土城市○○街三十五號二樓住處，以將毒品安非
    他命置於燈泡玻璃球上，再點火加熱燒烤產生白煙吸聞之方
    式，非法施用第二級毒品安非他命一次，施用完畢後即將該
    燈泡玻璃球丟棄。另基於施用第一級毒品海洛因之犯意，於
    九十四年七月十四日下午五時許，在上開住處，以將海洛因
    加生理食鹽水稀釋後用針筒注射至身體之方式，非法施用第
    一級毒品海洛因一次。嗣於九十四年七月十五日凌晨二時許
    ，在臺北縣土城市○○路一０三號前為警查獲，並扣得甲○
    ○所有供其施用海洛因所用之注射針筒一支（內含第一級毒
    品海洛因殘渣）。
三、案經臺北縣政府警察局土城分局報請臺灣板橋地方法院檢察
    署檢察官偵查起訴。
    理  由
一、訊據被告甲○○對於上揭時地，施用第一級毒品海洛因、第
    二級毒品安非他命之犯罪事實，於警詢、偵查及本院審理中
    坦承不諱，並有供其施用海洛因所用之注射針筒一支（內含
    第一級毒品海洛因殘渣），另被告經警查獲所採集尿液經送
    鑑定，亦呈海洛因代謝物嗎啡、安非他命類陽性反應，有臺
    灣檢驗科技股份有限公司九十四年八月三日（檢體編號00
    00000000之一號）濫用藥物尿液檢驗報告一紙在卷
    可稽。另被告於八十八年間因施用第二級毒品安非他命案件
    ，經本院以八十八年度毒聲字第七九二四號裁定送觀察、勒
    戒後，認無繼續施用毒品之傾向，經臺灣板橋地方法院檢察
    署檢察官於八十八年十二月三十日以八十八年度毒偵字第三
    三二六號不起訴處分確定，並於八十九年一月三日執行完畢
    釋放出所；又於八十九年間因施用第二級毒品安非他命案件
    ，經本院以八十九年度毒聲字第二六二六號裁定送觀察、勒
    戒後，認有繼續施用毒品之傾向，經本院以八十九年度毒聲
    字第三０一一號裁定令入戒治處所施以強制戒治，因戒治成
    效經評定為合格，經本院以八十九年度毒聲字第七０八三號
    裁定停止戒治，所餘期間付保護管束，嗣經本院於九十年四
    月六日以九十年度毒聲字第一五一七號裁定撤銷停止戒治，
    至九十年八月二十五日強制戒治執行完畢，有臺灣高等法院
    被告全國前案紀錄表附卷可憑，足認其係強制戒治執行完畢
    釋放後五年內再犯施用第一級毒品、第二級毒品之罪。本案
    事證明確，被告犯行洵堪認定，應依法論科。
二、核被告所為，係犯毒品危害防制條例第十條第一項之施用第
    一級毒品海洛因罪，及同條第二項之施用第二級毒品安非他
    命罪。其施用第一級毒品海洛因前持有海洛因，施用第二級
    毒品安非他命前持有安非他命之低度行為，均應為施用海洛
    因、安非他命之高度行為所吸收，不另論罪。另被告有事實
    欄第一項所載之犯罪執行完畢紀錄（見前開臺灣高等法院被
    告全國刑案紀錄表），其於有期徒刑之執行完畢後五年內，
    再犯本件有期徒刑以上之刑之二罪，均為累犯，應依刑法第
    四十七條之規定加重其刑。又其所犯上開二罪間，犯意各別
    ，構成要件互殊，應分論併罰。爰審酌被告前有數次施用毒
    品犯罪執行紀錄，其犯罪之動機、目的、手段，施用毒品犯
    罪對於身心健康所生之危害，兼衡其係高中肄業之智識程度
    （見警詢調查筆錄記載），犯罪後坦承犯行之態度等一切情
    狀，分別量處如主文所示之刑，並定其應執行之刑，以資儆
    懲。至扣案針筒一支（內含海洛因殘渣），係被告所有且供
    其施用第一級毒品海洛因所用之物，業據被告供明在卷，因
    該海洛因殘渣與針筒難以完全析離，故依毒品危害防制條例
    第十八條第一項前段宣告沒收銷燬之。
據上論斷，應依刑事訴訟法第二百七十三條之一第一項、第二百
九十九條第一項前段，毒品危害防制條例第十條第一項、第二項
、第十八條第一項前段，刑法第十一條前段、第四十七條、第五
十一條第五款，判決如主文。
中    華    民    國  九十五  年    一    月    二十  日
            刑事第十九庭  法  官  楊志雄
以上正本證明與原本無異。
如不服本判決應於送達後十日內向本院提出上訴狀。
                          書記官  胡勤義
中    華    民    國  九十五  年    一    月    二十  日
附錄本案論罪科刑法條全文：
毒品危害防制條例第十條
施用第一級毒品者，處六月以上五年以下有期徒刑。
施用第二級毒品者，處三年以下有期徒刑。


司法院資訊處製作；財團法人民間司法改革基金會備份。
